# 请教陈版如何理解所得税负债的计税基础

提问人：yangfanyue 时间：2019-09-01 11:04:05
资产的计税基础是未来可作为费用抵扣所得税的份额，那么怎么理解负债的计税基础呢，谢谢陈版

回答人：chenyiwei
理论上，在资产确认时，其对应的贷方科目为损益，资产将在未来期间计入损益，所以资产的计税基础是未来可税前扣除的金额。
与之相对应，负债确认时，其对应的借方科目为损益，如果此时税法和会计处理一致，则该笔损益在税前已经扣除，后续不能再重复扣除，所以负债的计税基础 =账面价值-未来可抵扣金额。
也可以理解为：如果企业在按照企业会计准则规定设置账簿和进行核算之外，另外再按照税法规定设置了一套账，用于纳税申报，则这套根据税法规定设置的账簿中各项资产、负债的账面价值就是其计税基础。

提问人：会计 GY 时间：2019-09-29 15:25:07
陈老师您好，之前一直按照您的方法理解资产和负债的计税基础，感觉比教材上的表述和公式清楚多了。但最近发现，有一种情况似乎解释不了。比如企业确认职工教育经费和广告费用时，在纳税申报时存在超支额，会计上按照实际金额借：管理费用等（销售费用） 贷：应付职工薪酬（其他应付款），而由于超过了税法规定的抵扣金额，对于这项负债，存在未来可抵扣的金额，计税基础会小于账面价值，但是从税法这套账的角度理解其计税基础呢？

回答人：chenyiwei
在税法账套中，这部分可结转以后年度扣除的金额视同为暂挂资产，待以后年度转入应纳税所得额，这时税法账套中该资产的账面价值就是其计税基础，与会计上的账面价值（ 0 ）之间的差额为可抵扣暂时性差异。